臺灣新竹地方法院刑事判決　　　　　　　　　　　　　九十一年度訴字第四一號
　　公　訴　人　臺灣新竹地方法院檢察署檢察官
　　被　　　告　甲○○
右列被告因違反毒品危害防制條例案件，經檢察官提起公訴（九十年度毒偵字第一八
六六號），本院判決如左：
    主  文
甲○○連續施用第一級毒品，累犯，處有期徒刑壹年。
扣案含有第一級毒品海洛因殘渣之塑膠袋壹個，沒收銷燬；注射針筒與吸管各壹支，
均沒收。
    事  實
一、甲○○有多次違反麻醉藥品管理條例案件前科，復曾因違反麻醉藥品管制條例案
    件，經臺灣桃園地方法院判處有期徒刑八月確定，於民國八十六年八月三日執行
    完畢。又因施用毒品案件，先後經臺灣高等法院及臺灣新竹地方法院裁定送觀察
    、勒戒後，均認無繼續施用毒品之傾向，由臺灣高等法院於八十七年八月二十一
    日以八十七年度上易字第二七二一號判決免刑及臺灣新竹地方法院檢察署檢察官
    於八十八年十月三日以八十八年度偵字第五五四四號、八十八年度毒偵字第二五
    四號、第六一五號為不起訴處分確定；其後又再因三犯施用毒品案件，除經臺灣
    新竹地方法院檢察署檢察官聲請本院以八十九年度毒聲字第二三五一號裁定令入
    戒治處所施以強制戒治一年外，該次犯行並經本院於八十九年十二月七日以八十
    九年度訴字第五一三號判決應執行有期徒刑一年二月，於同年月二十九日確定。
    甲○○受上開強制戒治之裁定後於八十九年十一月二日入新竹戒治所執行強制戒
    治，並接受戒治處遇滿三月，經評定為合格後，再由本院於九十年四月十日以九
    十年度毒聲字第六九二號裁定停止強制戒治，所餘期間付保護管束，保護管束期
    間自同年六月七日起至同年十一月一日止）。
二、詎甲○○猶不知悔改，在保護管束期間復另行起意，並基於概括之犯意，於九十
    年八月間某日起至同年十一月十六日上午十一時許止，在其位於新竹市○○○路
    四十二號八樓之住處與朋友羅奇明位於新竹市○○○路十八巷十七弄一號之住處
    等地，以針筒注射之方法，平均一至二天施用一次之頻率，連續施用第一級毒品
    海洛因多次，嗣為警於九十年十一月十六日上午十二時十分許，在上開羅奇明之
    住處查獲，並扣得其所有、供施用毒品所用之注射針筒、吸管（舀毒品用）各一
    支及內含有第一級毒品海洛因殘渣之塑膠袋一個（已無法析離化驗）等物。
三、案經新竹縣警察局移送臺灣新竹地方法院檢察署檢察官偵查起訴。
    理  由
一、訊據被告甲○○，對於右開在保護管束期間復行施用第一級毒品海洛因之事實，
    業已於偵查中及本院審理時坦承不諱，而被告於警訊時所親自採取、封緘之尿液
    ，經送驗結果確呈甲基安非他命陽性反應，此有新竹縣衛生局於九十一年一月四
    日所出具之竹縣衛六字第九一ＯＯ八號尿液檢驗單暨姓名代號對照表各一份附於
    偵查卷第六六、六七頁可稽，復有被告所有，供其施用毒品所用之注射針筒一支
    、用以舀毒品之吸管一支及含有第一級毒品海洛因殘渣之塑膠袋一個等物（已無
    法析離化驗）扣案在卷可資佐證，被告之自白核與事實相符。綜上所述，本件事
    證已臻明確，被告再次施用毒品之犯行洵堪認定，應予依法論科。
二、核被告甲○○所為，係犯毒品危害防制條例第十條第一項之施用第一級毒品罪；
    其持有毒品之低度行為，應為其施用毒品之高度行為所吸收，不另論罪。被告先
    後多次犯行，時間緊接、手法雷同，所犯係犯罪構成要件相同之罪，顯係基於概
    括之犯意反覆為之，應依刑法第五十六條連續犯之規定論以一罪，並依法加重其
    刑。公訴人起訴事實雖未敘及被告自九十年八月間起九月間所犯施用第一級毒品
    之犯行，然該部分事實與公訴人起訴之施用毒品犯罪事實既具有連續犯之裁判上
    一罪關係，應為起訴效力所及，本院自得一併予以審究，應予敘明。又查，被告
    曾因違反麻醉藥品管制條例案件，經臺灣桃園地方法院判處有期徒刑八月確定，
    於八十六年八月三日執行完畢，有臺灣新竹地方法院檢察署刑案資料查註紀錄表
    及臺灣高等法院被告全國前案紀錄表各一份在卷足參，其於受有期徒刑之執行完
    畢後五年以內再犯本件有期徒刑以上之罪，為累犯，依刑法第四十七條規定加重
    其刑，並遞加之。爰審酌被告於毒品危害防制條例施行前即有多次施用毒品前科
    ，在本條例施行後復經過二次觀察、勒戒及一次強制戒治，竟仍一再施用毒品，
    顯見其個人決心不夠，且前開觀察、勒戒及強制戒治等對其所產生之成效不彰，
    再斟酌毒品對其個人身心與社會之戕害甚深及其品性、生活狀況、智識程度與犯
    罪後態度等一切情狀，量處如主文所示之刑，以資警惕。
三、扣案之含有第一級毒品海洛因殘渣之塑膠袋一個，因已無法與毒品析離，應依毒
    品危害防制條例第十八條第一項前段之規定沒收銷燬；至於另扣得之注射針筒與
    吸管各一支，均係被告所有，供其施用毒品所用之物，業據其陳明在卷，均應依
    刑法第三十八條第一項第二款之規定宣告沒收。
四、據上論斷，應依刑事訴訟法第二百九十九條第一項前段，毒品危害防制條例第十
    條第一項、第十八條第一項前段，刑法第十一條前段、第五十六條、第四十七條
    、第三十八條第一項第二款，判決如主文。
本案經檢察官劉邦繡到庭執行職務。
中      華      民      國    九十一    年      九      月     十九     日
                                    臺灣新竹地方法院刑事第一庭
                                        法  官    遲中慧
右正本證明與原本無異。
如不服本判決，應於判決送達後十日內向本院提出上訴狀( 應附繕本 )，上訴於
臺灣高等法院。
                                        書記官    龔柏萃
中      華      民      國    九十一    年      九      月     十九     日
附錄本案論罪科刑法條全文：毒品危害防制條例第十條第一項、
施用第一級毒品者，處六月以上五年以下有期徒刑。
